臺灣高等法院高雄分院刑事判決
111年度上訴字第344號
上  訴  人  
即  被  告  李祖將


            李新宥




            陳俊傑



前三人共同
選任辯護人  江順雄律師
            許仲論



            陳榮珍



上列上訴人因違反多層次傳銷管理法案件，不服臺灣高雄地方法
院109年度訴字第822號，中華民國111年2月16日第一審判決（起
訴案號：臺灣高雄地方檢察署108年度偵字第5601號），關於量
刑及沒收部分，提起上訴，本院判決如下：
    主  文
上訴駁回。
    理  由
壹、程序事項：
一、刑事訴訟法第348條第3項規定：「上訴得明示僅就判決之刑
    、沒收或保安處分一部為之」，其立法理由指出：「為尊重
    當事人設定攻防之範圍，並減輕上訴審審理之負擔，容許上
    訴權人僅針對刑、沒收或保安處分一部提起上訴，其未表明
    上訴之認定犯罪事實部分，則不在第二審之審判範圍。如為
    數罪併罰之案件，亦得僅針對各罪之刑、沒收、保安處分或
    對併罰所定之應執行刑、沒收、保安處分，提起上訴，其效
    力不及於原審所認定之各犯罪事實，此部分犯罪事實不在上
    訴審審查範圍」。是科刑及沒收事項已可不隨同其犯罪事實
    而單獨成為上訴之標的，且上訴人明示僅就科刑及沒收事項
    上訴時，第二審法院即不再就原審法院所認定之犯罪事實為
    審查，而應以原審法院所認定之犯罪事實，作為論認原審量
    刑妥適與否及沒收是否正確之判斷基礎。
二、本件上訴人即被告許仲論、陳榮珍、陳俊傑於本院審理時，
    已明示係針對原判決量刑部分上訴；另被告李祖將、李新宥
    則明示係針對量刑及沒收部分上訴（均見本院卷第247頁）
    ，依據前述說明，本院僅就原審判決關於被告李祖將、李新
    宥、許仲論、陳榮珍、陳俊傑部分量刑妥適與否；暨被告李
    祖將、李新宥沒收部分是否正確進行審理，至於原審判決其
    他部分，則非本院審查範圍。
貳、本案據以審查量刑妥適與否之原審所認定之犯罪事實、所犯
    罪名、宣告刑：
一、原審認定之犯罪事實　　
  ㈠李祖將係址設高雄市○○區○○○路000 巷0 ○0 號之康好企業有
    限公司（下稱康好公司）之負責人，主導公司營運方向、舉
    辦說明會、進銷健康食品原料等事務，其於民國104年1 月
    間起，對外推廣「八方互助聯盟」方案，嗣於104 年11月間
    至105 年12月間，延續上開方案之內容，另推出「快速成長
    策略1366」方案。於此期間，其女兒李新宥（原名：李佩樺
    ）於104 年11月初至105 年9 月間，擔任康好公司之行政兼
    會計，負責資金調度、管理會員、發放健康食品及獎金。許
    仲論於104 年底、陳俊傑於105 年初受李祖將之邀約，分別
    擔任康好公司之總監、副總，陳榮珍則於104 年10月7 日至
    105 年中，透過許仲論之引薦，擔任康好公司之執行長，三
    人均負責對外說明上開方案，招攬民眾加入，壯大康好公司
    之組織。其等均明知上開「八方互助聯盟」及「快速成長策
    略1366」方案，係透過已加入者擔任推廣人（即傳銷商），
    進而介紹他人參加，建立多層級組織，屬多層次傳銷之行銷
    方式，且傳銷商之收入來源非來自以合理巿價銷售健康食品
    ，而係以介紹他人參加為主要收入來源，竟共同基於非法經
    營多層次傳銷事業之犯意聯絡，在高雄市○○區○○○路000 號1
    2樓之1 及高雄市○○區○○○路000 號7 樓對外舉辦說明會，吸
    引不特定民眾參加成為推廣人。
  ㈡方案運作模式及獎金制度：
　1.「八方互助聯盟」方案（104 年1 月起至同年11月間）：填
    寫推廣人申請書並推廣價值新臺幣（下同）4,800 元之高三
    帖牛樟芝、芽孢乳酸菌或愛爾蘭海藻鈣等健康食品予訂購人
    後，可成為1 級推廣人（實際上亦可以「人頭」訂購人之方
    式自行繳交4,800 元予康好公司換取等值健康食品，即成為
    推廣人），而後第一層推廣人成功招攬3 名第二層下線參與
    成為推廣人，即可獲取3 筆金額各為3,000元之獎金，惟其
    中1 筆獎金用於升級，不予配發，故實際可領取6,000 元之
    獎金，而成為2 級推廣人；而3 名第二層下線各分別成功招
    攬3 名第三層下線參與，第一層推廣人可領取18,000元之獎
    金，第二層推廣人各可領取6,000元之獎金，以此類推；後
    李祖將發現公司虧損，故更改獎金發放方式為：1 級推廣人
    成功招攬3 名第二層下線參與，即可獲取3,000 元之獎金，
    而3 名第二層下線各分別成功招攬3 名第三層下線參與，第
    一層推廣人可以領取9,000 元之獎金，第二層推廣人各可領
    取3,000 元之獎金，以此類推。
　2.「快速成長策略1366」方案（104 年11月間起至105 年年底
    ）：嗣李祖將為增加他人參與康好公司多層次組織之誘因，
    除延續上開「八方互助聯盟」方案內容外，其另提出推廣人
    拉滿下線16人即推廣16單位（1 單位為4,800 元）之健康食
    品後，即可參加李祖將設於香港之富康國際開發公司（下稱
    富康公司）之「全球公排」（亦稱大公排），又倘推廣人已
    無意願推廣產品，亦可自行購買16單位共計76,800元（計算
    式：4,800x16＝76,800），扣除13,500元業務獎金，實際支
    付63,300元予康好公司，由富康公司安排推廣人進入大公排
    ，並由富康公司幫忙安排下線，推廣人不須繼續推廣產品，
    即可不斷獲取獎金，除自己以外之第一階層排滿3 人後可領
    6,000 元，第二層排滿9 人後可領18,000元，第三層排滿27
    人後可領207,000 元，而隨著加入大公排之人數增加，所獲
    取之獎金亦會隨之更高。
  ㈢嗣於104 年11月間，吳銘光等不特定人獲悉前揭消息後，為
    取得業務獎金及大公排獎金，相繼付款4,800 元成為康好公
    司之推廣人，並拉下線參加領取業務獎金，再自行或與其他
    推廣人共同出資湊滿排入大公排之76,800元。迄105 年底，
    共計招攬包含吳銘光數十名推廣人，以現金、刷卡方式付款
    ，或匯款至康好公司設於華南商業銀行東苓分行0000000000
    00號帳戶，至少收取1,544,400 元之不法利益。嗣因康好公
    司遲未支付獎金，經吳銘光向臺灣高雄地方檢察署（下稱高
    雄地檢署）提出告訴，員警持搜索票前往李祖將、李新宥住
    所實施搜索，扣得如附表所示之物，始悉上情。
二、所犯罪名　　
    被告李祖將、李新宥、許仲論、陳榮珍、陳俊傑所為，均係
    違反多層次傳銷管理法第18條規定，應以該法第29條第1 項
    規定論以非法多層次傳銷罪。被告李祖將等人間，彼此有犯
    意聯絡及行為分擔，應論以共同正犯。被告李祖將等人前揭
    非法多層次傳銷犯行，核其性質顯具營業性及反覆性，於刑
    法評價上應認為係集合多數犯罪行為而成立獨立犯罪型態之
    「集合犯」，僅成立一罪。
三、上訴論斷
　㈠原審審酌被告李祖將等人為經營多層次傳銷事業，誘使他人
    加入，竟設計高額獎金制度，透過對外說明會之方式，誘使
    不特定人競相投入資金，並以違法之多層次傳銷方式招攬下
    線，除對告訴人、被害人之財產所生危害甚大，並擾亂臺灣
    社會經濟秩序，助長投機風氣，所為實應非難，被告李祖將
    等人犯後猶否認犯行，態度非佳；然念及被告李祖將犯後已
    與告訴人吳銘光、被害人洪禎遠、林光子、張簡明洞、謝玉
    艷、楊勝文達成和解，有和解書6 份、原審調解筆錄1 份在
    卷可考，足見被告李祖將尚有彌補犯行之積極作為，惡性稍
    減；兼衡被告李祖將等人之素行、犯罪動機、犯罪情節及參
    與期間之長短、犯罪所扮演之角色以及於原審審理中自陳之
    學歷、家庭經濟生活狀況（因涉個人隱私，詳見原審院卷二
    第173 頁）等一切情狀，分別量處被告李祖將有期徒刑5月
    、李新宥有期徒刑4月、許仲論有期徒刑3月、陳榮珍有期徒
    刑3月、陳俊傑有期徒刑4月。
　㈡被告李祖將、李新宥、陳俊傑上訴意旨略以：康好公司於77
    年5月13日即已設立登記，該時制度設計目的是為了推銷商
    品，後因景氣關係，為促銷商品之擴展，原本規劃不違反傳
    銷的制度，因無法據實執行制度，導致違反多層次傳銷管理
    法之規定成為變形的傳銷，本件康好公司是以買賣健康食品
    作為主要收入來源，並回饋一部分利潤給予推廣人，故被告
    等人獲利不多，且絕大部分客戶均已取得保健食品，被告李
    祖將復與不願領貨而提告之告訴人達成和解，告訴人亦表示
    願意撤告以息訟爭，請求從輕量刑，並給予緩刑諭知等語。
    被告陳榮珍上訴意旨略以：本人現年72歲，並無前科，且多
    年來在高雄市慈德親幼協會擔任志工，也任生態保護協會後
    補監事，請考量本人在康好公司任職期間僅領得3個月薪資
    ，犯罪後康好公司已與被害人吳銘光達成和解，目前家中僅
    有一人，妻兒均因多年前火災而離去等情狀，請求從輕量刑
    ，並准予宣告緩刑等語。被告許仲論上訴意旨略以：伊承認
    有為原審判決所載犯行，請求從輕量刑，並給予緩刑宣告等
    語。
　㈢按法院為刑罰裁量時，除應遵守平等原則、保障人權之原則
    、重複評價禁止原則，以及刑法所規定之責任原則，與各種
    有關實現刑罰目的與刑事政策之規範外，更必須依據犯罪行
    為人之個別具體犯罪情節、所犯之不法與責任之嚴重程度，
    以及行為人再社會化之預期情形等因素，在正義報應、預防
    犯罪與協助受刑人復歸社會等多元刑罰目的間尋求平衡，而
    為適當之裁量。原判決已以被告之責任為基礎，並斟酌被告
    犯罪情節、對於社會秩序影響、犯後態度、暨其智識程度、
    家庭經濟狀況等一切情狀而為量刑，經核已斟酌刑法第57條
    各款所列情狀，在適法範圍內加以裁量，客觀上未逾越法定
    刑度，或濫用裁量權，違反比例、公平及罪刑相當原則之情
    形；至被告等人上訴後雖均坦承犯行，然考量其等於偵審時
    否認犯行，經原審傳訊證人吳銘光、洪禛遠、張簡明洞、楊
    勝文、簡麗芳、蔡蜜薰出庭作證，歷經偵審詳加調查後，於
    原審最後辯論時仍否認犯行，致原審判決書對於其等犯行詳
    加論證（見判決書第4至21頁），可認其等於上訴後始坦承
    犯行，對司法資源之節省助益非大。再者，多層次傳銷管理
    法第29條第1項之非法多層次傳銷罪，其法定刑為7年以下有
    期徒刑，並得併科1億元以下罰金，觀其立法理由為基於變
    質多層次傳銷事業吸金容易，受害人數亦多，影響層面亦廣
    ，惡性與違反銀行法非法吸金之經濟犯罪型態相仿，遂提高
    變質多層次傳銷行為人之刑事罰則，顯見立法者係本於特定
    立法政策，有意識的加重刑罰，以求遏制行為人藉由違法之
    多層次傳銷事業吸金，則原審在該罪法定量刑之範圍內，量
    處被告等人3月至5月不等之徒刑，僅在最低法定刑之基礎上
    （即有期徒刑2月），加重1至3月，此已屬輕度之量刑，本
    院斟酌本案犯罪情節，認縱然被告等人犯後態度因坦承犯罪
    而有改變，但此對於司法資源之節省有限，且原判決量刑已
    屬從輕，如再為減輕，顯不符罪責均衡，無法達成一般預防
    效果，故認不宜再減輕其刑。被告等人執前詞指摘原判決量
    刑過重，難認有理由，應予駁回。
　㈣被告等人及辯護人固均請求給予緩刑之宣告云云，本院審酌
    被告等人經營多層次傳銷事業，非以銷售商品或服務為主，
    而係以介紹他人參加做為主要收入來源，在此運作模式下，
    參與者主要透過介紹他人加入而賺取佣金，商品之銷售變質
    成參與體系之資格，一旦加入後，上層參與者即可分享下層
    參與者所繳費用，形成一層壓一之金字塔結構，一旦下層人
    際關係飽和，無力再繼續拉人，該結構必定瓦解，結果只有
    發起者及金字塔頂端才會是最終得利之人，受害者永遠是最
    底層、最新進之參與者，是此類變質多層次傳銷模式，破壞
    市場機制，對社會金融秩序影響嚴重，又被告李祖將雖與部
    分被害人達成和解，並稱其餘未和解之被害人均已取得所購
    買之等值商品等語，然此類變質多層次傳銷事業，重點從來
    不在於商品之銷售，而是在於介紹他人加入獲取利潤，此亦
    可由已取得購買等值商品之被害人孫花於警詢中證稱：我加
    入八方互助聯盟，有拿到購買的等值商品，但我是為了領取
    介紹獎金，以自己招攬自己的方式達到16人門檻參加大公排
    ，後來發現只是騙局一場，根本就沒有人達到門檻去香港，
    也沒有人真的獲得招攬獎金等語（偵一卷第123至124頁）、
    被害人蕭文祺於警詢中證稱：當時李祖將與許仲論都有在現
    場說明，他們說分有A、B兩組，A組是一球4800元，湊成16
    球，可以加入B組到香港排公排領錢，而所謂16球是自己介
    紹自己，我因而陸續投資9球，有拿到產品，但是為了賺取
    佣金才加入的等語（偵二卷第169頁）得資印證，是縱被害
    人已取得所購買之等值商品，然此本為欲加入傳銷體系所付
    出之代價，若非係為賺取佣金，其等可能根本不會選擇花錢
    購買任何商品，自不能以取得商品之本身，認為被害人並未
    受有損害，否則此類型犯罪形式上將不會有任何人受害，是
    難認該取得等值商品之被害人所受損害已經填補，被告等人
    未與所有被害人達成和解等情，堪已認定。經考量本案被告
    等人前開所為，影響社會金融秩序嚴重，且未與所有被害人
    達成和解，為使其等知所警惕，認其等仍有接受刑罰教化之
    必要，爰不予宣告緩刑。
　㈤沒收部分
　1.原審審理後，就被告李祖將、李新宥沒收部分說明如下：
　⑴被告李祖將在推出上開方案期間，收受推廣人繳交之金額共1
    54萬4,400 元等情，為其所不爭執（見原審院卷二第144 頁
    ），並有康好公司收受投資人及投資金額一覽表1 紙、李新
    宥雜記本1 本附卷可考（見偵一卷第221 頁、第249 至268 
    頁、第62頁、第110 至112 頁、第215 至216 頁、他一卷第
    296 至298 頁），此為被告李祖將本案犯行之犯罪所得。然
    被告李祖將已陸續與部分告訴人吳銘光、被害人洪禎遠、林
    光子、張簡明洞、謝玉艷、楊勝文達成和解，並賠付和解金
    額等情，據證人吳銘光於原審審理時證稱：被告李祖將以30
    萬544元與我和解等語，證人洪禎遠證稱：就我母親林光子
    的部分公司是賠償19,854元，我的部分公司是賠償36,000元
    ，康好公司有履行賠償等語；證人楊勝文證稱：李祖將有跟
    我和解，1 年多前談1 個月有要還我4,000 元，目前他有還
    8 次等語，並有和解書6 份、原審調解筆錄1 份在卷可考（
    見他一卷第381 頁、第383 至385 頁、偵一卷第31頁、第11
    3 頁、第117 頁、偵二卷第155 頁，原審審訴卷第183 至18
    4 頁，原審院卷一第272 頁、第389 至391 頁、卷二第29至
    30頁），是就上開被告李祖將已賠付之和解金額部分，如仍
    均予沒收犯罪所得，對被告李祖將顯有過苛之虞，自應依刑
    法第38條之2 第2 項規定，就此業已給付賠償之部分不予宣
    告沒收。是被告李祖將之犯罪所得即為137萬6,002 元（計
    算式：154萬4,400 －30萬544－19萬854－36萬－25萬－25萬－32
    萬＝137萬6,002），此應依刑法第38條之1 第1 項前段規定
    宣告沒收，且因未扣案，復依刑法第38條之1 第3 項規定，
    併諭知於全部或一部不能沒收或不宜執行沒收時，追徵其價
    額。
　⑵被告李新宥受僱於康好公司期間，取得薪資2 萬元乙情，據
    證人即同案被告李祖將於警詢中證述明確（見他一卷第323 
    頁），屬被告李新宥為本案犯行所取得之犯罪所得，應依刑
    法第38條之1 第1 項前段規定於其所犯罪刑項下宣告沒收，
    且因未扣案，復依刑法第38條之1 第3 項規定，併諭知於全
    部或一部不能沒收或不宜執行沒收時，追徵其價額。
　⑶附表所示之扣案物，分屬被告李祖將、李新宥所有，惟該等
    物品均非違禁物，又僅係作為本案證據性質，且卷內並無證
    據足證該等扣案物與被告李祖將、李新宥本案犯罪具直接關
    連性，而有沒收之刑法上重要性，爰均不予宣告沒收。　
  2.被告李祖將、李新宥就沒收部分上訴意旨略以：本案告訴人
    或被害人購買保健食品，業已取得等價之商品，等同其等實
    際取得被告發還之金錢，故應依刑法第38條之1第5項規定不
    再宣告沒收或追徵，否則本案無其他被害人，不可能對被告
    為追償，豈非國家或有不法利益所得而造成犯罪行為人遭雙
    重剝奪，遑論該犯罪所得應係康好企業有限公司所取得，故
    不宜對被告李祖將個人為沒收。另被告李新宥之所得乃是勞
    務支出之所得，非犯罪所得，亦不應宣告沒收等語。
　3.經查：
　⑴本案被告等人經營變質多層次傳銷事業，非以銷售商品或服
    務之合理利潤作為主要獲利來源，而係以介紹他人加入組織
    並從中抽傭資為主要收入來源，此類制度有關商品之銷售，
    已經完全空洞化及虛化，不具備合法經濟之功能，業如前述
    ，是參與者取得商品之本身，並不妨礙其等一旦無法覓得足
    夠人頭加入，傳銷組織瀕臨瓦解，其等即遭損失，成為血本
    無歸之受害者，自堪認被害人繳付之款項，即為本案之犯罪
    所得，至被害人等所購買之商品，應僅視為其等加入傳銷體
    系須花錢購買之資格，若非冀求日後可賺取佣金，其等可能
    根本不會選擇花錢購買任何商品，是該商品縱具備一定價值
    ，然此應為被告等人為達成犯罪目的所自行付出之費用成本
    ，不因被害人等已取得等值商品，即認犯罪所得已經發還。
    此外，被告李祖將所支出之管銷費用，業已給付之獎金等等
    ，亦係屬其犯罪所需之成本及費用，依新法所採取之「總額
    原則」，犯罪行為人自應承受可罰行為之風險，從而犯罪所
    得自無扣除之必要。
　⑵證人即同案被告李新宥於調查局詢問時證稱：我負責會計及
    行政工作，我收到的現金，都會將款項交給李祖將等語（他
    一卷第274頁），參以康好公司僅於合作金庫銀行及華南銀
    行設有帳戶，經清查後，合作金庫銀行無交易記錄，華南銀
    行帳戶則無多數不特定人存入投資款態樣，研判非收款帳戶
    等情，有法務部調查局高雄市調查處107年度3月7日調查報
    告、合作金庫106年12月26日合金三民存字第1060004868號
    函暨附件開戶資料影本、華南銀行106年12月22日營清字第1
    060126687號函暨附件開戶資料及交易明細記錄影本資料等
    件在卷可參（他一卷第159至177頁），另就上開康好公司華
    南銀行帳戶明細，對照上開康好公司收受投資金額一覽表所
    列各投資人參與投資日期及金額，亦未見各筆投資金額有存
    入華南銀行帳戶等情，顯示本案自被害人處收得之款項，均
    係由被告李祖將負責實際支配管領，未有存入康好公司帳戶
    ，被告李祖將辯稱前開犯罪所得應由康好公司取得，不宜對
    其個人宣告沒收云云，難認可採。
　⑶犯罪所得，依其取得原因可分為「為了犯罪」而獲取之報酬
    或對價（行為人因實行犯罪取得對價給付之財產利益，此類
    利得並非來自於構成要件的實現本身，例如收受之賄賂、殺
    人之酬金），及「產自犯罪」（行為人直接因實現犯罪構成
    要件，而在任一過程獲得之財產增長，例如竊盜、詐欺等財
    產犯罪所得之財物）二者。在非法多層次傳銷案件中，參與
    者加入組織所給付之金錢，通常係歸由負責人實際支配掌控
    ，此部分之犯罪所得乃產自於犯罪被害人，而從旁提供協力
    之行政人員，因提供協力所獲取之薪資報酬，則係因犯罪行
    為而由被害人（或投資人）以外之人取得之對價，兩者均屬
    與犯罪有直接關聯性，蓋屬犯罪所得，僅取得原因有所不同
    而已。查被告李新宥明知被告李祖將等人經營變質多層次傳
    銷事業，仍與其等基於非法經營多層次傳銷事業之犯意聯絡
    ，受僱該公司擔任行政兼會計，負責資金調度、管理會員、
    發放健康食品及獎金，其所提供之勞務，乃係為維持多層次
    傳銷組織運作所不可或缺之內部分工行為，堪認被告李新宥
    於受僱期間，所取得之薪資2 萬元，與其違反經營多層次傳
    銷之共犯行為有直接關聯，乃係實行犯罪所取得之對價給付
    ，自為本案不法犯罪所得，應予以剝奪沒收。上訴意旨認此
    部分，僅屬被告李新宥勞務支出，非為犯罪所得云云，並無
    理由。至辯護人提出最高法院106年度台上字第1873號判決
    認員工基於僱傭關係所支付之薪資，非屬犯罪所得之見解，
    核與本案有別，尚難比附援引，附此敘明。
　4.綜上，原審對於被告李祖將、李新宥上開犯罪所得，依法宣
    告沒收，併諭知於全部或一部不能沒收或不宜執行沒收時，
    追徵其價額，經核並無違誤，被告2人以前詞指摘原審判決
    此部分沒收為不當，自無理由，應予駁回
據上論斷，依刑事訴訟法第368條，判決如主文。
本案經檢察官任亭提起公訴，檢察官孫小玲到庭執行職務。
中　　華　　民　　國　　111 　年　　9 　　月　　21　　日
                  刑事第四庭　　審判長法　官　黃建榮
　　　　　　　　　　　　　　　　　　  法　官　林書慧
　　　　　　　　　　　　　　　　　 　 法　官　黃宗揚　　
以上正本證明與原本無異。
如不服本判決應於收受本判決後20日內向本院提出上訴書狀，其
未敘述上訴理由者，並得於提起上訴後20日內向本院補提理由書
狀（均須按他造當事人之人數附繕本）「切勿逕送上級法院」。
中　　華　　民　　國　　111 　年　　9 　　月　　21　　日
　　　　　　　　　　　　　　　　　　　書記官　秦富潔　
附錄本判決論罪科刑法條：　　
多層次傳銷管理法第29條
違反第十八條規定者，處行為人七年以下有期徒刑，得併科新臺
幣1億元以下罰金。
法人之代表人、代理人、受僱人或其他從業人員，因執行業務違
反第十八條規定者，除依前項規定處罰其行為人外，對該法人亦
科處前項之罰金。
附表：
姓名 搜索時間（民國） 搜索地點 扣案物 李祖將 107 年10月25日7時30分 高雄市○○區○○○路000巷0 ○0號 康好公司統一發票8 本、康好公司營業稅申報書1 本、康好公司訂購同意書1本、康好公司變更登記表1 本、李新宥雜記本1 本、康好公司團體訂購同意書1 張、康好公司產品一覽表1 張、康好產品廣品DM6 張、四層表1 本、康好公司郵件帳號密碼3 張、康好公司代工單6 張、康好公司獎金發放資料1 本、進貨單1 本、康好公司商名訂購單１本、康好簽到表9 張、1366快速成長策略介紹資料、康好公司產品介紹目錄1 本、康好公司行銷資料1 本、推廣人申請書15本、李祖將雜記本1 本、名片簿1 本、李國遠郵局存摺1 本、康好公司華南銀行存摺1 本、康好公司合作金庫存摺1 本、李祖將合作金庫存摺1 本、貝里斯公司行銷資料1 本、香港富康公司投資人資料表（空白）1 本、港商富康公司股票5 張、港商富康公司章程1 本、富康公司申請資料1 本、港商富康公司直銷制度資料12張、富康獎金紅利制度介紹資料1 本、康好公司行銷資料3 本、美國素食葡萄糖胺1 盒、康好膠原蛋白、愛爾蘭海藻鈣1 盒、美國芽孢乳酸菌1 盒、樂多纖海藻晶凍3 盒、藍霸活力99健康膠囊1 盒、足弓墊20個、摸彩券1 包、產品貼紙1 包、李將名片2 張、印章（康好公司發票章）1 個、印章（ 康好公司大小章）2 個、印章（富康國際開發有限公司印章）2 個、手機HTC-D626X 1 支、平板SamsungSM-T2111 台、康好公司電子郵件1 本、李祖將札記1 張、高市府公文2 張、康好公司團購文案1 張、林光子、洪禎遠申訴資料2 張、李祖將筆電資料1 片、李祖將個人信箱光碟1 片、電腦1 台 李新宥 107 年10月25日7時50分 屏東縣○○市○○路000 巷0 弄0 號 ASUS手機1 支、筆電內電腦資料光碟1片